【裁判字號】    89,交易,64
【裁判日期】    890320
【裁判案由】    公共危險
【裁判全文】
臺灣臺中地方法院刑事判決                          八十九年度交易字第六四號
    公  訴  人  臺灣台中地方法院檢察署檢察官
    被      告  甲○○
    被      告  丙○○
右列被告因公共危險案件，經檢察官聲請簡易判決處刑（八十八年度偵字第二三四０
九號），本院認為不宜以簡易判決處刑，適用通常程序判決如左：
    主  文
甲○○共同對於公務員依法執行職務時，施強暴，處有期徒刑參月，如易科罰金以參
佰元折算壹日。
丙○○共同對於公務員依法執行職務時，施強暴，累犯，處有期徒刑參月，如易科罰
金以參佰元折算壹日。
    事  實
一、甲○○曾於民國八十五年間因違反妨害兵役條例罪，經台灣嘉義地方法院判處拘
    役二十日確定，已於八十五年九月二日易科罰金執行完畢（未構成累犯）。丙○○曾於民國八十一年間因施用毒品案件，經台灣台中地方法院判處有期徒刑二年
    二月，嗣經上訴駁回而確定，已於八十四年九月十五日執行完畢，其等二人均不
    知悔改。甲○○於民國八十八年十一月二十七日凌晨一時許，明知剛喝酒過後，
    其酒精濃度呼氣超過每公升０．五五毫克，已不能安全駕駛動力交通工具，竟猶
    駕駛車牌號碼ＱＸ─００六五號自小客車沿台中市○○路往自由路之方向前進，
    行經雙十路一段恩主堂前，因意識模糊無法安全駕駛車輛，為警攔下檢查，經檢
    測其酒精濃度呼氣達每公升０˙五九毫克，致生公共危險。甲○○與其車內搭載
    之丙○○，因不滿為警攔下受檢，竟基於犯意之聯絡，於警方對甲○○執行酒精
    測試勤務時，在旁大聲叫囂，甲○○並舉起警方所置放路旁之停車受檢號誌牌欲
    砸毀，且反抗警方對其上手銬之逮捕行為，丙○○則以「幹你娘」、「幹你牛郎
    」等粗話辱罵員警，二人依此妨礙員警職務之執行。
二、案經台中市警察局第二分局報告臺灣台中地方法院檢察署檢察官聲請簡易判決處
    刑，本院認為不宜以簡易判決處刑，適用通常程序審理。
    理  由
一、訊據被告甲○○對於右揭酒後駕車之事實固坦承不諱，惟否認有公共危險犯行，
    其與被告丙○○亦均否認有妨害公務犯行，被告甲○○辯稱：其雖有拿警方放置
    路邊之停車受檢號誌牌，但其是要將之放在車後當作警告標誌用，其沒有要砸毀
    ，也沒有要妨害公務之意思，警方對其上手銬時，其有反抗，係因其只不過是酒
    後駕車，不是惡性重大，其心有不甘云云。被告丙○○則辯稱：其雖有以「幹你
    娘」、「幹你牛郎」等粗話辱罵執行勤務之員警，但那是其口頭禪，其並沒有辱
    罵警員之意思，也沒有要阻撓警員辦案之意思云云。惟查右揭事實業據證人即當
    日執行勤務之警員乙○○於本院審理中到庭證稱：當日其等有六人執行路檢勤務
    ，共有兩輛警車，被告甲○○有拿停車受檢號誌牌要砸毀，當時其等見狀就往前
    撲制止他，才沒有砸毀，其等要逮捕被告甲○○時，被告丙○○有阻撓其等執行
    勤務，並對其等辱罵「幹你娘」、「幹你牛郎」等粗話，其等要對被告甲○○上
    手銬時，他有反抗，被告丙○○上前來阻撓，說他純喝酒而已，為什麼其等要對
    他加銬，這件事在場的其他五位警員均有看到，現場並有警員蒐證錄影存證等語
    明確，並有蒐證錄影帶一捲、警員乙○○報告書、被告甲○○拒簽之酒精測定值
    測試紙及測試觀察職務報告表各一紙附卷可資佐證，足見證人乙○○前揭所證，
    堪信為真實，被告應有對於公務員依法執行職務時，施強暴之事實。又依前揭卷
    附測試觀察職務報告表所載，被告甲○○遭查獲後，走路東倒西歪，顯無從為正
    常操控駕駛，其接受酒精測試或訊問過程語無倫次、含糊不清或意識模糊，注意
    力無法集中等情，參以被告甲○○於肇事後之同日凌晨一時二十分許，經警測量
    其呼氣中酒精濃度，仍高達每公升０．五九毫克，此有經被告拒簽之酒精測試單
    附卷足稽，堪足認被告甲○○於飲酒後已達不能安全駕駛動力交通工具之程度。
    綜上，被告二人空言否認犯行，其等上開所辯，顯不足採信。從而，本件事證明
    確，被告二人之犯行均堪認定。
二、核被告甲○○所為，係犯刑法第一百八十五條之三公共危險罪及第一百三十五條
    第一項妨害公務罪，其所犯上開二罪名間具有原因、結果之牽連關係，應依刑法
    第五十五條之規定從一重之刑法第一百三十五條第一項之妨害公務罪處斷；核被
    告丙○○所為，係犯刑法第一百三十五條第一項、第一百四十條第一項之妨害公
    務罪，其係以一行為觸犯上開二罪名，應依刑法第五十五條之規定從一重之刑法
    第一百三十五條第一項之妨害公務罪處斷。被告二人就前開妨害公務犯行，有犯
    意聯絡，行為分擔，均應論以共同正犯。被告丙○○曾於八十一年間因施用毒品
    案件，經台灣台中地方法院判處有期徒刑二年二月，嗣經上訴駁回而確定，已於
    八十四年九月十五日執行完畢，有臺灣臺中地方法院檢察署刑案資料查註紀錄表
    在卷可稽，其受有期徒刑之執行完畢後，五年以內再犯本件有期徒刑以上之罪，
    為累犯，應依法加重其刑。爰審酌被告二人犯罪之動機、目的、手段、所生之危
    害、犯罪後之態度及其他一切情狀，分別量處如主文所示之刑，並均諭知易科罰
    金之折算標準。
據上論結，應依刑事訴訟法第四百五十二條、第二百九十九條第一項前段、刑法第一
百三十五條第一項、第一百八十五條之三、第二十八條、第五十五條、第四十七條、
第四十一條、罰金罰鍰提高標準條例第一條前段、第二條，判決如主文。
中      華      民      國      八十九      年    三    月    二十      日
                                      台灣台中地方法院交通法庭
                                          法  官  呂  明  坤
右正本證明與原本無異。
如不服本判決，應於判決送達後十日內向本院提出上訴狀，上訴於臺灣高等法院臺中
分院(須附繕本)。
                                          書記官
中      華      民      國      八十九      年    三    月    二十      日
附錄論罪科刑實體法條文：
刑法第一百三十五條第一項
對於公務員依法執行職務時，施強暴脅迫者，處三年以下有期徒刑、拘役或三百元以
下罰金。
刑法第一百八十五條之三
服用毒品、麻醉藥品、酒類或其他相類之物，不能安全駕駛動力交通工具而駕駛者，
處一年以下有期徒刑、拘役或三萬元以下罰金。


司法院資訊處製作；財團法人民間司法改革基金會備份。
